臺灣新竹地方法院刑事判決　　　　　　100年度審訴字第211號
公　訴　人　臺灣新竹地方法院檢察署檢察官
被　　　告　彭永寶
上列被告因違反毒品危害防制條例案件，經檢察官提起公訴（99
年度毒偵字第2071號），本院改依簡式審判程序判決如下：
    主  文
彭永寶施用第一級毒品，累犯，處有期徒刑捌月。又施用第二級
毒品，累犯，處有期徒刑肆月。應執行有期徒刑拾月。
    事  實
一、彭永寶前曾於民國96年5 月間因違反毒品危害防制條例案件
    ，經本院於96年8 月16日以96年度訴字第442 號就施用第一
    級毒品部分判處有期徒刑7 月、7 月及7 月，減為有期徒刑
    3 月又15日、3 月又15日及3 月又15日，施用第二級毒品部
    分判處有期徒刑3 月、3 月及3 月，減為有期徒刑1 月又15
    日、1 月又15日及1 月又15日，應執行有期徒刑1 年8 月確
    定。其又於96年7 月間因偽證案件，經臺灣桃園地方法院於
    97年4 月17日以96年度訴字第1673號判處有期徒刑10月，於
    97年5 月19日確定。上開二案件，並經臺灣桃園地方法院於
    97年6 月30日以97年度聲字第1593號裁定應執行有期徒刑2
    年2 月確定，其自96年11月30日開始執行，並於98年7 月6
    日縮短刑期假釋出監，刑期至98年12月20日假釋期滿未經撤
    銷保護管束而視為執行完畢。
二、彭永寶前曾於89年間因施用毒品案件，經臺灣新竹地方法院
    檢察署檢察官聲請，而經本院於89年6 月30日以89年度毒聲
    字第1653號裁定送勒戒處所觀察、勒戒，旋因觀察、勒戒結
    果，因認有繼續施用毒品傾向，經臺灣新竹地方法院檢察署
    檢察官聲請，而經本院於89年10月13日以89年度毒聲字第24
    49號裁定令入戒治處所施以強制戒治，嗣因其戒治成效經評
    定為合格，無繼續戒治之必要，復經臺灣新竹地方法院檢察
    署檢察官聲請，而經本院於90年4 月3 日以90年度毒聲字第
    622 號裁定停止戒治，於90年5 月3 日停止其處分出監，所
    餘戒治期間付保護管束。嗣因其於保護管束期間違反應遵守
    事項情節重大，經臺灣新竹地方法院檢察署檢察官聲請，而
    經本院於90年7 月27日以90年度毒聲字第1206號裁定撤銷停
    止戒治，所餘戒治期間令入戒治處所施以強制戒治，於91年
    3 月4 日強制戒治期滿執行完畢出所，並經臺灣新竹地方法
    院檢察署檢察官於91年4 月2 日以91年度戒毒偵字第42號為
    不起訴處分確定。其又於92年間因施用毒品案件，經臺灣新
    竹地方法院檢察署檢察官聲請，而經本院於92年3 月12日以
    92年度毒聲字第162 號裁定令入戒治處所施以強制戒治，於
    92年4 月24日入所執行，嗣因毒品危害防制條例修正，而於
    93年1 月9 日出所。至其此部分施用毒品犯行，並經臺灣新
    竹地方法院檢察署檢察官起訴，而經本院於92年3 月31日以
    92年度訴字第151 號就連續施用第一級毒品部分判處有期徒
    刑8 月，連續施用第二級毒品部分判處有期徒刑5 月，應執
    行有期徒刑1 年，於92年6 月23日確定。其又於96年間因施
    用毒品案件，經臺灣新竹地方法院檢察署檢察官起訴，而經
    本院於96年8 月16日以96年度訴字第442 號就施用第一級毒
    品部分判處有期徒刑7 月、7 月及7 月，減為有期徒刑3 月
    又15日、3 月又15日及3 月又15日，施用第二級毒品部分判
    處有期徒刑3 月、3 月及3 月，減為有期徒刑1 月又15日、
    1 月又15日及1 月又15日，應執行有期徒刑1 年8 月確定。
三、詎彭永寶猶不知悔改，仍未戒除毒癮，復於前開強制戒治執
    行完畢及前揭違反毒品危害防制條例等案件後，又另行起意
    ，於99年11月28日某時許，在其位於新竹縣竹東鎮○○里○
    ○街18巷19號之住處內，以將第一級毒品海洛因摻水置入注
    射針筒施打於皮膚之方式，施用第一級毒品海洛因。其又另
    行起意，並基於施用第二級毒品甲基安非他命之犯意，於上
    揭時地，以將第二級毒品甲基安非他命置於玻璃球內，再以
    火燒烤，吸其煙霧之方式，施用第二級毒品甲基安非他命。
    嗣於99年11月29日凌晨零時45分許，在劉柏霖位於新竹縣竹
    東鎮○○路○ 段112 號之居處內，與劉柏霖及林孜源（渠等
    所涉犯違反毒品危害防制條例案件為臺灣新竹地方法院檢察
    署檢察官另案偵辦中）為警查獲。經警將其同意後親採封緘
    之尿液送驗結果呈嗎啡陽性反應、可待因陽性反應、安非他
    命陽性反應及甲基安非他命陽性反應，因而循線查悉上情。
四、案經新竹縣政府警察局竹東分局報告臺灣新竹地方法院檢察
    署檢察官偵查起訴。
    理  由
一、本件被告彭永寶所犯毒品危害防制條例第10條第1 項施用第
    一級毒品罪及同條例第2 項施用第二級毒品罪，均非死刑、
    無期徒刑、最輕本刑為三年以上有期徒刑之罪或高等法院管
    轄第一審案件，其於本院準備程序進行中就被訴事實為有罪
    之陳述，本院認為合於刑事訴訟法第273 條之1 第1 項之規
    定，裁定進行簡式審判程序，先予敘明。
二、訊據被告彭永寶對於上揭時地以如事實欄所示方法，分別施
    用第一級毒品海洛因及第二級毒品甲基安非他命等情坦承不
    諱，且經警將被告於99年11月29日親採封緘之尿液送驗結果
    ，確呈嗎啡陽性反應、可待因陽性反應、安非他命陽性反應
    及甲基安非他命陽性反應等情，亦有新竹縣政府警察局毒品
    犯罪嫌疑人尿液採驗作業管制紀錄表1 份及詮昕科技股份有
    限公司於99年12月15日所出具之濫用藥物尿液檢驗報告1 份
    等在卷足稽，足見被告所為前開自白，確與事實相符而堪採
    信。
三、再者，被告前曾於89年間因施用毒品案件，經臺灣新竹地方
    法院檢察署檢察官聲請，而經本院於89年6 月30日以89年度
    毒聲字第1653號裁定送勒戒處所觀察、勒戒，旋因觀察、勒
    戒結果，因認有繼續施用毒品傾向，經臺灣新竹地方法院檢
    察署檢察官聲請，而經本院於89年10月13日以89年度毒聲字
    第2449號裁定令入戒治處所施以強制戒治，嗣因其戒治成效
    經評定為合格，無繼續戒治之必要，復經臺灣新竹地方法院
    檢察署檢察官聲請，而經本院於90年4 月3 日以90年度毒聲
    字第622 號裁定停止戒治，於90年5 月3 日停止其處分出監
    ，所餘戒治期間付保護管束。嗣因其於保護管束期間違反應
    遵守事項情節重大，經臺灣新竹地方法院檢察署檢察官聲請
    ，而經本院於90年7 月27日以90年度毒聲字第1206號裁定撤
    銷停止戒治，所餘戒治期間令入戒治處所施以強制戒治，於
    91年3 月4 日強制戒治期滿執行完畢出所，並經臺灣新竹地
    方法院檢察署檢察官於91年4 月2 日以91年度戒毒偵字第42
    號為不起訴處分確定。其又於92年間因施用毒品案件，經臺
    灣新竹地方法院檢察署檢察官聲請，而經本院於92年3 月12
    日以92年度毒聲字第162 號裁定令入戒治處所施以強制戒治
    ，於92年4 月24日入所執行，嗣因毒品危害防制條例修正，
    而於93年1 月9 日出所。至其此部分施用毒品犯行，並經臺
    灣新竹地方法院檢察署檢察官起訴，而經本院於92年3 月31
    日以92年度訴字第151 號就連續施用第一級毒品部分判處有
    期徒刑8 月，連續施用第二級毒品部分判處有期徒刑5 月，
    應執行有期徒刑1 年，於92年6 月23日確定。其又於96年間
    因施用毒品案件，經臺灣新竹地方法院檢察署檢察官起訴，
    而經本院於96年8 月16日以96年度訴字第442 號就施用第一
    級毒品部分判處有期徒刑7 月、7 月及7 月，減為有期徒刑
    3 月又15日、3 月又15日及3 月又15日，施用第二級毒品部
    分判處有期徒刑3 月、3 月及3 月，減為有期徒刑1 月又15
    日、1 月又15日及1 月又15日，應執行有期徒刑1 年8 月確
    定等情，亦有臺灣新竹地方法院檢察署刑案資料查註紀錄表
    、被告提示簡表、全國施用毒品案件紀錄表、受觀察勒戒人
    毒品及前科紀錄簡列表、矯正簡表暨臺灣高等法院被告前案
    紀錄表各1 份在卷足憑。綜上，本案事證已臻明確，被告於
    強制戒治執行完畢及前揭違反毒品危害防制條例案件後再犯
    施用第一級毒品海洛因及施用第二級毒品安非他命之犯行均
    洵堪認定，應予依法論科。
四、按海洛因及甲基安非他命分屬毒品危害防制條例第2 條第2
    項第1 款所列之第一級毒品及第2 款所列之第二級毒品。核
    被告彭永寶所為，係犯毒品危害防制條例第10條第1 項之施
    用第一級毒品罪及同條第2 項之施用第二級毒品罪。至其持
    有第一級毒品海洛因及第二級毒品甲基安非他命後，均進而
    施用，其持有第一級毒品及第二級毒品之低度行為，應分別
    為施用第一級毒品及施用第二級毒品之高度行為所吸收，爰
    不另論其持有第一級毒品罪及持有第二級毒品罪。又被告所
    為上揭二罪間，犯意個別，行為互殊，應分論併罰。又被告
    前曾於96年5 月間因違反毒品危害防制條例案件，經本院於
    96年8 月16日以96年度訴字第442 號就施用第一級毒品部分
    判處有期徒刑7 月、7 月及7 月，減為有期徒刑3 月又15日
    、3 月又15日及3 月又15日，施用第二級毒品部分判處有期
    徒刑3 月、3 月及3 月，減為有期徒刑1 月又15 日 、1 月
    又15日及1 月又15日，應執行有期徒刑1 年8 月確定。其又
    於96年7 月間因偽證案件，經臺灣桃園地方法院於97年4 月
    17日以96年度訴字第1673號判處有期徒刑10月，於97年5 月
    19日確定。上開二案件，並經臺灣桃園地方法院於97年6 月
    30日以97年度聲字第1593號裁定應執行有期徒刑2 年2 月確
    定，其自96年11月30日開始執行，並於98年7 月6日 縮短刑
    期假釋出監，刑期至98年12月20日假釋期滿未經撤銷保護管
    束而視為執行完畢等情，有臺灣新竹地方法院檢察署刑案資
    料查註紀錄表及臺灣高等法院被告前案紀錄表各1 份在卷可
    參，其於受有期徒刑之執行完畢後，5 年以內故意再犯本件
    有期徒刑以上之上開2 罪，均為累犯，均應依刑法第47條第
    1 項之規定，加重其刑。爰審酌被告曾因施用毒品而觀察、
    勒戒、強制戒治，復經判刑確定在案，猶不知悔悟，卻再犯
    本案，顯然自制力薄弱，本案施用毒品種類、犯罪手段、情
    節、所生危害，及被告所為係戕害自身身心健康，犯後尚能
    坦承犯行，態度良好等一切情狀，分別量處如主文所示之刑
    ，及定其應執行之刑，以資懲儆。
據上論斷，應依刑事訴訟法第273 條之1 第1 項、第299 條第1
項前段，毒品危害防制條例第10條第1 項、第2 項，刑法第11條
前段、第47條第1 項、第51條第5 款，判決如主文。
本案經檢察官邱志平到庭執行職務。
中    華    民    國   100    年    6     月    10    日
                  刑事第九庭    法  官    楊惠芬
以上正本證明與原本無異。
如不服本判決應於收受本判決後10日內向本院提出上訴書狀，上
訴書狀應敘述具體理由。上訴書狀未敘述上訴理由者，應於上訴
期間屆滿後20日內補提理由書狀於本院( 均須按他造當事人之人
數附繕本 )「切勿逕送上級法院」。
中    華    民    國   100    年    6     月    10    日
                                書記官    許弘杰
附錄本案論罪科刑法條：
毒品危害防制條例第10條：
施用第一級毒品者，處六月以上五年以下有期徒刑。
施用第二級毒品者，處三年以下有期徒刑。